【裁判字號】    98,訴,2241
【裁判日期】    980728
【裁判案由】    毒品危害防制條例
【裁判全文】
臺灣板橋地方法院刑事判決              98年度訴字第2241號
公  訴  人  臺灣板橋地方法院檢察署檢察官
被      告  甲○○
                    （另案於臺灣臺北監獄臺北分監執行中）
上列被告因違反毒品危害防制條例案件，經檢察官提起公訴（98
年度毒偵字第1659號、第1791號），被告於準備程序中就被訴事
實為有罪之陳述，經告知被告簡式審判程序之旨，並聽取當事人
之意見後，本院合議庭裁定由受命法官獨任進行簡式審判程序，
判決如下：
    主  文
甲○○施用第一級毒品，累犯，處有期徒刑捌月；又施用第二級
毒品，累犯，處有期徒刑伍月；又施用第一級毒品，累犯，處有
期徒刑拾月，扣案之海洛因參小包（淨重貳點壹陸公克）及甲基
安非他命貳小包（驗餘淨重捌點柒捌參捌公克）均沒收銷燬，裝
盛海洛因之小外包裝袋參個、裝盛甲基安非他命之小外包裝袋貳
個、電子磅秤壹臺及分裝袋壹包均沒收。應執行有期徒刑壹年陸
月，扣案之海洛因參小包（淨重貳點壹陸公克）及甲基安非他命
貳小包（驗餘淨重捌點柒捌參捌公克）均沒收銷燬，裝盛海洛因
之小外包裝袋參個、裝盛甲基安非他命之小外包裝袋貳個、電子
磅秤壹臺及分裝袋壹包均沒收。
    事  實
一、甲○○前因施用毒品，經送強制戒治後，於民國92年12月8
    日因停止戒治釋放併付保護管束，於93年2 月6 日保護管束
    期滿，停止處分之裁定未經撤銷視為執行完畢。復因施用毒
    品案件，經法院判處有期徒刑10月確定；另因再犯施用毒品
    等案件，經法院分別判處有期徒刑1 年、1 年6 月確定，嗣
    經分別裁定減刑為有期徒刑6 月、9 月，並定其執行刑有期
    徒刑1 年2 月確定，以上各罪接續執行，於96年7 月16日縮
    刑期滿執行完畢。詎其猶不知悔改，竟分別基於施用第一級
    毒品海洛因及第二級毒品甲基安非他命之犯意，於97年12月
    16日晚間10時40分許回溯26小時內某時（應扣除為警逮捕後
    之時間），在其位於臺北縣板橋市○○街305 號8 樓租屋處
    內，分別施用第一級毒品海洛因及甲基安非他命各1 次。其
    另基於同時施用第一級毒品海洛因及第二級毒品甲基安非他
    命之犯意，於98年2 月20日上午10時許，在其位於臺北縣新
    莊市○○路196 號5 樓頂出租套房內，以將海洛因及甲基安
    非他命同時混置於鋁箔紙上燒烤吸食之方式，同時施用海洛
    因及甲基安非他命1 次。嗣其分別為警於：(一)97年12月16日
    晚間9 時50分許，在臺北縣中和市○○路35號前查獲，並得
    其同意採集尿液送驗，結果確呈海洛因代謝物嗎啡及甲基安
    非他命陽性反應，始悉上情。(二)98年2 月20日晚間8 時50分
    許，在臺北縣新莊市○○路196 號5 樓頂出租套房內查獲，
    扣得海洛因3 小包、甲基安非他命2 小包、電子磅秤1 臺及
    分裝袋1 包，並得其同意採集尿液送驗，結果確呈海洛因代
    謝物嗎啡及甲基安非他命陽性反應，始悉上情。
二、案經臺北縣警察局中和分局、板橋分局報請臺灣板橋地方法
    院檢察署檢察官偵查後起訴。
    理  由
一、本件係經被告甲○○於準備程序當庭就被訴事實為有罪之陳
    述，經本院合議庭裁定由受命法官改依簡式審判程序審理，
    則依刑事訴訟法第273 條之2 、同法第159 條第2 項之規定
    ，不適用傳聞法則有關限制證據能力之相關規定，合先敘明
    。
二、上揭事實，業據被告於本院審理時坦承不諱，而其為警採集
    之尿液，經分別送請臺灣檢驗科技股份有限公司檢驗結果，
    確均呈施用第一級毒品海洛因之代謝物嗎啡及甲基安非他命
    陽性反應，有該公司濫用藥物檢驗報告及代號與真實姓名對
    照表各2 紙附卷可稽，而扣案之海洛因3 小包及甲基安非他
    命2 小包，分別經法務部調查局、交通部民用航空局航空醫
    務中心鑑定結果，確各含海洛因、甲基安非他命成分無訛，
    有鑑定書2 紙在卷可憑，並有扣案電子磅秤1 臺及分裝袋1
    包可佐，上開補強證據，已足資擔保被告任意性自白之真實
    性，核與事實相合，堪以認定。此外，被告前因施用毒品案
    件，經本院裁定施以強制戒治，於92年12月8 日因停止戒治
    釋放併付保護管束，於93年2 月6 日保護管束期滿，停止處
    分之裁定未經撤銷視為執行完畢，其另於93年間、94年間因
    施用毒品案件經判刑確定執行完畢，有臺灣高等法院被告前
    案紀錄表在卷可憑，則其本件施用第一級、第二級毒品罪，
    應依法逕行追訴處罰。
三、按海洛因及甲基安非他命為毒品危害防制條例第2 條第2 項
    第1 款、第2 款明定之第一、二級毒品，核被告施用第一級
    毒品海洛因及第二級毒品甲基安非他命之行為，係犯毒品危
    害防制條例第10條第1 項、第2 項之施用第一、二級毒品罪
    。其持有第一、二級毒品之低度行為，為施用之高度行為所
    吸收，不另論罪。被告於98年2 月20日上午10時許同時施用
    海洛因及甲基安非他命，係一行為同時觸犯2 罪名，為想像
    競合犯，應依刑法第55條規定從一重之施用第一級毒品罪處
    斷。被告所犯上開各罪，犯意個別，行為互殊，應予分論併
    罰。又被告有如事實欄所示之犯罪科刑執行情形，有前述臺
    灣高等法院被告全國前案紀錄表可佐，其於徒刑執行完畢後
    5 年內，故意再犯本件有期徒刑以上之罪，均為累犯，均應
    依刑法第47條第1 項規定加重其刑。爰審酌被告有多次毒品
    前案紀錄，猶未知警惕而再犯本案，足見其未戒除施用毒品
    之惡習，本應予以重懲，惟念其經多次處罰已見悔意，有戒
    絕毒品之意，及其犯罪動機、手段、智識程度、犯後坦承犯
    行態度良好等一切情狀，各量處如主文所示之刑，並定其執
    行刑。
四、扣案之海洛因3 小包（淨重2.16公克）及甲基安非他命2 小
    包（驗餘淨重8.7838公克），為查獲之第一、二級毒品，均
    依毒品危害防制條例第18條第1 項前段規定沒收銷燬之。裝
    盛海洛因之小外包裝袋3 個及裝盛甲基安非他命之小外包裝
    2 個，具有防止毒品裸露、逸出及潮濕功用，與扣案之電子
    磅秤1 臺及分裝袋1 包，均為被告所有，為便利或供被告施
    用毒品所用之物，業據被告供述在卷，均依刑法第38條第1
    項第2款規定宣告沒收。
據上論斷，應依刑事訴訟法第273 條之1 第1 項、第299 條第1
項前段，毒品危害防制條例第10條第1 項、第2 項、第18條第1
項前段，刑法第11條、第47條第1 項、第51條第5 款、第55條、
第38條第1 項第2 款，判決如主文。
本案經檢察官彭聖斐到庭執行職務。
中    華    民    國    98    年    7     月    28    日
                  刑事第十庭  法  官  陳正昇
以上正本證明與原本無異。
如不服本判決應於收受送達後10日內向本院提出上訴書狀，並應
敘述具體理由；其未敘述上訴理由者，應於上訴期間屆滿後20日
內向本院補提理由書（均須按他造當事人之人數附繕本）「切勿
逕送上級法院」
                              書記官  林文達
中    華    民    國    98    年    7     月    29    日
附錄本案論罪科刑法條
毒品危害防制條例第10條
施用第一級毒品者，處 6 月以上 5 年以下有期徒刑。
施用第二級毒品者，處 3 年以下有期徒刑。


司法院資訊處製作；財團法人民間司法改革基金會備份。
